臺灣橋頭地方法院民事裁定
111年度聲字第47號
聲  請  人  吳秀圓
相  對  人  陳寶玉
上列當事人間聲請停止執行事件，本院裁定如下：
    主  文
聲請人以新臺幣194萬8,500元為相對人供擔保後，本院111年度
司執字第10381號清償債務事件之強制執行程序，於本院111年度
審重訴字第37號確認抵押權不存在等事件（含嗣後改分之本案訴
訟）裁判確定或終結前應暫予停止。
    理  由
一、聲請意旨略以：聲請人前向相對人借款新臺幣（下同）900
    萬元（下稱系爭借款），乃簽立金錢消費借貸契約書1紙，
    並經臺灣高雄地方法院所屬民間公證人王光弘事務所110年
    度雄院民公弘字第01407號公證書公證（下稱系爭公證書）
    ，暨以聲請人所有坐落高雄市○○區○○段○○段0000○0地號土地
    （權利範圍8分之1）、同段1175之8地號土地（權利範圍全
    部）及同段2354建號建物（權利範圍全部，下合稱系爭不動
    產）設定擔保債權額1,350萬元之最高限額抵押權（下稱系
    爭抵押權）予相對人。今相對人以系爭公證書為執行名義，
    聲請拍賣系爭不動產，經本院以111年度司執字第10381號執
    行事件（下稱系爭執行事件）執行在案。惟相對人就系爭借
    款預先扣除利息及手續費，僅交付792萬元予聲請人，且聲
    請人收取該款項後，旋遭詐騙集團騙取，實際上未因系爭借
    款取得相對人任何款項，聲請人已提起確認系爭抵押權及所
    擔保債權不存在之訴，經本院以111年度審重訴字第37號事
    件（下稱系爭訴訟）受理，爰聲請准予供擔保停止強制執行
    等語。
二、按有回復原狀之聲請，或提起再審或異議之訴，或對於和解
    為繼續審判之請求，或提起宣告調解無效之訴、撤銷調解之
    訴，或對於許可強制執行之裁定提起抗告時，法院因必要情
    形或依聲請定相當並確實之擔保，得為停止強制執行之裁定
    ；債務人、繼受人或占有人，主張第一項之公證書有不得強
    制執行之事由提起訴訟時，受訴法院得因必要情形，命停止
    執行，但聲請人陳明願供擔保者，法院應定相當之擔保額，
    命停止執行，強制執行法第18條第2項、公證法第13條第3項
    定有明文。公證法第13條第3項為強制執行法第18條第2項之
    特別規定，於以公證書為執行名義之強制執行事件應優先適
    用。
三、經查，聲請人前向相對人借款，簽立金錢消費借貸契約書1
    紙及設定系爭抵押權予相對人，經相對人以系爭公證書為執
    行名義，聲請拍賣系爭不動產，本院以系爭執行事件執行在
    案，聲請人已提起系爭訴訟等情，業據聲請人提出民事起訴
    狀、金錢消費借貸契約書、支票、收據、系爭不動產謄本為
    證，並據本院調閱系爭執行事件及系爭訴訟卷宗核對無訛，
    堪信屬實。相對人既以系爭公證書有不得強制執行之事由，
    向本院提起訴訟，並願供擔保聲請停止系爭執行事件之執行
    程序，揆諸前揭說明，應優先適用公證法第13條第3項之規
    定，應予准許。又相對人聲請強制執行之債權額為900萬元
    ，而系爭不動產附近自111年起之交易情形，價格多逾千萬
    元，有內政部不動產交易實價查詢服務網資料在卷可參，故
    債權人獲償額應以執行債權額為準。是相對人因本件停止執
    行，可能受有未能利用上開金額之利息損失，應以執行債權
    額為本件停止執行擔保額之計算依據。本院審酌系爭訴訟之
    訴訟標的金額逾150萬元，屬得上訴第三審案件，參考各級
    法院辦案期限實施要點規定，第一、二、三審通常程序審判
    案件之辦案期限分別為1年4個月、2年、1年，則該案審理期
    間約需4年4個月，即4.33年，其債權額按法定利率年息5％計
    算，相對人因停止執行而未能即時受償之利息損失為194萬8
    ,500元（計算式：900萬元×5％×4.33＝194萬8,500元），是本
    院認聲請人供擔保金額應以194萬8,500元為適當，爰核定聲
    請人應提供如主文所示擔保金額准許之。
四、據上論結，本件聲請為有理由，爰裁定如主文。
中　　華　　民　　國　　111 　年　　5 　　月　　17　　日
                  民事第二庭    法  官  許家菱          
以上正本係照原本作成。
如對本裁定抗告須於裁定送達後10日內向本院提出抗告狀，並繳
納裁判費新臺幣1,000元。
中　　華　　民　　國　　111 　年　　5 　　月　   17 　日
                                書記官  劉國偉